【裁判字號】    98,家抗,7
【裁判日期】    980331
【裁判案由】    給付扶養費
【裁判全文】
臺灣高等法院高雄分院民事裁定           98年度家抗字第7號
抗  告  人  丙○○
相  對  人  甲○○原名吳克芳.
            乙○○原名蔡桂英.
上列當事人間請求給付扶養費事件，抗告人對於民國97年12月31
日台灣屏東地方法院97年度家補字第211 號所為裁定提起抗告，
本院裁定如下：
    主  文
抗告駁回。
抗告訴訟費用由抗告人負擔。
    理  由
一、抗告意旨略以：抗告人（即被告）雖居住於嘉義市，惟本件
    相對人（即原告）請求給付扶養費起訴後，依規定而進行調
    解程序，依民事訴訟法第405 條規定聲請調解之管轄法院準
    用第1 編第1 章第1 節之規定，即以兩造到場進行調解而認
    原法院有管轄權，雙方並委任律師到場調解多次，雖為調解
    不成立，惟依民事訴訟法第419 條第4 項認已生訴訟繫屬之
    效力，兩造對原法院管轄法院並無爭議，抗告人亦不抗辯無
    管轄權，竟遭裁定移送台灣嘉義地方法院，顯有違誤，請求
    廢棄原裁定等語。
二、按訴訟，由被告住所地之法院管轄，被告住所地之法院不能
    行使職權者，由其居所地之法院管轄。訴之原因事實發生於
    被告居所地者，亦得由其居所地之法院管轄；又訴訟之全部
    或一部，法院認為無管轄權者，依原告聲請或依職權以裁定
    移送於其管轄法院。民事訴訟法第1 條第1 項、第28條第1
    項定有明文。
三、本件相對人起訴主張：相對人乙○○係民國68年9 月25日生
    ，為相對人甲○○與抗告人之非婚生子女，乙○○成年後始
    知悉抗告人為其生父，乃向原法院提起強制認領之訴，並經
    原法院以90年度親字第55號判決抗告人應認領乙○○（即蔡
    桂英）為其之女確定。乙○○自出生時起均由母甲○○照顧
    ，並由甲○○獨自負擔乙○○之生活及扶養費用。甲○○自
    得向抗告人請求返還自78年9 月25起至88年9 月24日止已墊
    付之扶養費用等情為由，而向原法院對抗告人起訴請求，有
    起訴狀可稽（原審卷第1 至4 頁）。經查，本件抗告人（即
    被告）住嘉義市○○里○○街159 號，有抗告人之戶籍謄本
    在卷足憑（原審卷第18頁），依民事訴訟法第1 條第1 項之
    規定，本件應由台灣嘉義地方法院管轄，原法院依職權將本
    件移送於台灣嘉義地方法院，並無不合。抗告人主張：本件
    請求給付扶養費起訴後，依規定而進行調解程序，依民事訴
    訟法第405 條規定聲請調解之管轄法院準用第1 編第1 章第
    1 節之規定，即以兩造到場進行調解而認原法院有管轄權，
    雖為調解不成立，惟依民事訴訟法第419 條第4 項認已生訴
    訟繫屬之效力，兩造對原審管轄法院並無爭議，抗告人亦不
    抗辯無管轄權，原法院有管轄權云云。惟按，民事訴訟法第
    405 條第3 項規定「聲請調解之管轄法院，準用第1 編第1
    章第1 節之規定」，係指定調解聲請管轄法院之標準而言，
    並非認兩造到場調解原法院即有管轄權。經查，本件原法院
    定於97年10月24日下午3 時45分調解，因相對人情緒非常不
    穩定而未調解、同年11月13日調解不成立，有調解流程記錄
    表、處理紀錄表可稽（原審卷第25、26頁）。顯見原法院並
    未行準備程序或言詞辯論，抗告人（即被告）亦未為本案之
    言詞辯論。抗告人主張其未抗辯無管轄權，原法院有管轄權
    云云，尚無可採。至抗告人另主張：依民事訴訟法第419 條
    第4 項認已生訴訟繫屬之效力云云，核與本件管轄權無關。
    抗告意旨，執以指摘原裁定不當，求予廢棄，為無理由，應
    予駁回。
四、據上論結，本件抗告為無理由，依民事訴訟法第495 條之1
    第1 項、第449 條第1 項、第95條、第78條，裁定如主文。
中    華    民    國    98    年    3     月    31    日
                            家事法庭
                                審判長法官  蔡明宛
                                法      官  魏式璧
                                法      官  曾錦昌
以上正本證明與原本無異。
本件不得再抗告。
中    華    民    國    98    年    3     月    31    日
                                書  記  官  梁美姿


司法院資訊處製作；財團法人民間司法改革基金會備份。
